# 请教陈版：权益法核算长投时按可辨认净资产公允价值进行调整的本质

提问人：zhengdefei 时间：2022-08-03 09:40:15
A公司投资 100 亿元取得B公司20%股权，B公司净资产结构如下：
单位：亿元
净资产（含本身商誉 100 ） 650
归母净资产（含本身商誉 100 ） 550
可辨认净资产（扣除本身商誉 100 ） 550
可辨认归母净资产（扣除本身商誉 100 ） 450
可辨认归母净资产公允价值（扣除本身商誉 100 ） 490
可辨认归母净资产公允价值份额=490*0.2 98
可辨认归母净资产公允价值份额小于投资成本 100 亿元，形成正商誉，合并报表不确认。可辨认归母净资产公允价值与可辨认归母净资产相比增值 40 亿元，主要为固定资产增值（假设使用年限 10 年），则每年需调整多摊销 4 亿元，对应影响投资收益4*0.2=0.8亿元。
想请教陈版，因被投资企业本身存在大额商誉，可辨认净资产大额增值的情况下，可辨认净资产公允价值份额依然小于投资成本不需要确认营业外收入，但是却需要每年对调减投资收益0,8亿元，处理是否正确？是否符合准则本意？

回答人：chenyiwei
可以这样理解。另外注意由于存在内含商誉，故每期末应关注长期股权投资是否存在减值迹象，当出现减值迹象时应及时谨慎进行减值测试，必要时计提减值准备。